【裁判字號】    90,上訴,67
【裁判日期】    900517
【裁判案由】    違反毒品危害防制條例
【裁判全文】
臺灣高等法院高雄分院刑事判決                        九十年度上訴字第六七號
    上  訴  人
    即  被  告  甲○○
右上訴人因違反毒品危害防制條例案件，不服臺灣高雄地方法院八十九年度訴字第二
一五八號中華民國八十九年十一月二十四日第一審判決（起訴案號：臺灣高雄地方法
院檢察署八十九年度毒偵字第三八四０號），提起上訴，本院判決如左：
      主  文
原判決關於施用第二級毒品部分及定執行部分撤銷。
甲○○連續施用第二級毒品，累犯，處有期徒刑陸月，扣案之安非他命一包（驗後毛
重０、四八公克）沒收銷燬之。
其它上訴駁回。
右開撤銷部分所處之刑與駁回上訴部分所處有期徒刑壹年，應執行有期徒刑壹年伍月
，扣案之安非他命一包（驗後毛重０、四八公克）沒收銷燬之。
      事  實
一、甲○○於民國八十六年間，因違反麻醉藥品管理條例案件，經臺灣高雄地方法院
    判處有期徒刑五月，於民國八十七年九月二日執行完畢，嗣又因施用毒品案件，
    經臺灣高雄地方法院裁定送觀察勒戒後，認有繼續施用毒品之傾向，再經裁定令
    入戒治處所施以強制戒治，因執行期滿，而於八十八年十月三十日為免刑之判決
    確定。詎其不知悔改，復於上開免刑判決確定後五年以內，於八十九年五月廿五
    日下午五時許，在高雄縣鳳山市工協新村二九九號，以抽香煙之方式，施用第一
    級毒品海洛因一次；另基於概括之犯意，自八十九年五月初起至同年五月廿五日
    上午十時許止，連續在其高雄縣鳳山市工協新村七二號住處其同村之朋友處，以
    安非他命晶體置於鋁箔紙上，下端以火燒烤加熱，使安非他命晶體汽化產生煙霧
    予以吸用之方式，施用第二級毒品安非他命多次，平均約每週施用二次。迨至八
    十九年五月廿五日晚上五時三十分許（原審誤載六時三十分），在高雄縣鳳山市
    工協新村二九九號為警查獲，並扣得廖雅馨（另案偵辦）持有（起訴書誤載為甲
    ○○持有）之安非他命一小包（驗後毛重０、四八公克）。經台灣高雄地方法院
    檢察署檢察官（下稱檢察官）聲請台灣高雄地方法院以八十九年毒聲字第六九０
    六號裁定令入戒治處所施以強制戒治。
二、案經高雄縣警察局鳳山分局報請台灣高雄地方法院檢察署檢察官偵查起訴。
      理  由
一、右揭事實訊據被告甲○○於原審坦承不諱，又被告於前揭時地為警查獲後於警訊
    時親自採集之尿液，經送檢驗結果，呈甲基安非他命及嗎啡之陽性反應（按海洛
    因係由嗎啡化學合成，施用入人體，經代謝作用，還原成嗎啡型態排出），有高
    雄縣衛生局煙毒尿液檢驗成績書、高雄醫學院附設中和紀念醫院檢驗報告書各一
    紙附卷可稽，足以佐證被告於原審自白非虛，而被告前因施用毒品案件，經臺灣
    高雄地方法院裁定送觀察勒戒後，認有繼續施用毒品之傾向，再裁定令入戒治處
    所施以強制戒治，因執行期滿，而於八十八年十月三十日為免刑之判決確定乙節
    ，有該院八十七年易字第三一七號刑事判決在卷可按，詎其不知悔改，於上開免
    刑判決確定後五年以內，復施用第一級毒品及第二級毒品，經檢察官聲請該院以
    八十九年毒聲字第六九０六號裁定令入戒治處所施以強制戒治迄今等情，亦有檢
    察官聲請書及本院被告院內索引卡紀錄表、台灣高等法院被告全國前案記錄表在
    卷可考，事證明確，被告犯行堪以認定。
二、核被告所為，係犯毒品危害防制條例第十條第一項施用第一級毒品罪及同條例第
    十條第二項施用第二級毒品罪。被告施用第一級毒品海洛因及施用第二級毒品安
    非他命前後，持有海洛因及安非他命之低度行為，應分別為施用海洛因及安非他
    命之高度行為所吸收，不另論其持有第一級、第二級毒品罪。被告先後多次施用
    第二級毒品之犯行，時間緊接，犯罪構成要件相同，顯係基於概括犯意反覆為之
    ，應依連續犯之規定，論以一罪。又被告前因違反麻醉藥品管理條例案件，經法
    院判處有期徒刑五月，於民國八十七年九月二日執行完畢之事實，有上開刑案紀
    錄表足憑，其於上開刑執行完畢後再犯有期徒刑以上之本件各罪，均為累犯，應
    依法加重其刑。被告所犯上開二罪間，犯意各別，罪名互異，應予分論並罰。
三、原審就被告施用第一級毒品部分，認事證明確，適用毒品危害防制條例第十條第
    一項、刑法第十一條、第四十七條，審酌被告犯罪情節，量處有期徒刑一年，經
    核認事用法均無違誤，量刑亦稱允當，被告上訴意旨，空言指摘原判決不當，為
    無理由，此部分應予駁回；至於施用第二級毒品部分，原審為論罪科刑之判決，
    固非無見，惟查警方查獲本案時所扣得之晶體一包（附於廖雅馨卷），確係安非
    他命（驗前毛重０、五三公克、驗後毛重０、四八公克），有高雄醫學大學附設
    中和紀念醫院九００三─二０三號檢驗報告在卷足憑，原審認定安非他命毛重為
    ０、五公克，即與事實不符；被告上訴意旨，未附理由指摘原判決不當，雖無理
    由，惟原判決此部分既有未洽，自應予撤銷改判。審酌被告曾有如事實欄所示之
    犯罪紀錄，素行不良，其前因施用毒品，經觀察、勒戒後，因無繼續施用毒品傾
    向，由本院為免刑判決確定後，五年以內復施用第二級毒品，足見其對施用毒品
    之行為不知悛悔，行為頗有不當，對於社會秩序亦有危害，惟其犯後坦承罪行，
    態度良好，且施用次數不多等一切情狀，量處有期徒刑陸月。並與前開駁回部分
    定應執行有期徒刑壹年伍月。當場查獲得之毒品安非他命，應依毒品危害防制條
    例第十八條第一項前段之規定，宣告沒收銷燬之。
四、被告係於八十九年五月初起至同年五月廿五日上午十時許止，有施用第二級毒品
    安非他命多次之行為，惟公訴人僅起訴其於八十年五月廿五日或當日回溯廿四小
    時內某時施用安非他命一次，其餘未據起訴之各次，與起訴部分有連續犯之裁判
    上一罪關係，為起訴效力所及，本院自應併予審理。
五、被告經合法傳喚，無正當理由不到庭，爰不待其陳述，逕行判決。
據上論結，應依刑事訴訟法第三百六十八條、第三百六十九條第一項前段、第三百七
十一條、第三百六十四條、第二百九十九條第一項前段、毒品危害防制條例第十條第
二項、第十八條第一項前段，刑法第十一條、第五十六條、第四十七條、第五十一條
第五款，判決如主文。
本案經檢察官陳國全到庭執行職務。
中    華    民    國      九十      年       五       月      十七      日
                              臺灣高等法院高雄分院刑事第五庭
                                  審判長法官  吳水木
                                        法官  洪慶鐘
                                        法官  趙文淵
右正本證明與原本無異。
施用第二級毒品部分不得上訴。
施用第一級毒品部分如不服本判決，應於判決送達後十日內向本院提出上訴狀，其未
述理由者並應於提出上訴狀後十日內向本院補提理由書（應附繕本)。
                                      書記官  高惠珠
中    華    民    國      九十      年       五       月      二十一    日
附錄：本判決論罪科刑法條：
毒品危害防制條例第十條第一項：
  施用第一級毒品者，處六月以上五年以下有期徒刑。
毒品危害防制條例第十條第二項：
  施用第二級毒品者，處三年以下有期徒刑。
                                                     Ｑ


司法院資訊處製作；財團法人民間司法改革基金會備份。
